臺灣臺中地方法院刑事判決　　　　　　　　　　　　九十一年度訴字第二三四五號
　　公　訴　人　臺灣臺中地方法院檢察署檢察官
　　被　　　告　丁○○
右列被告因毒品危害防制條例案件，經檢察官提起公訴（九十一年度毒偵字第二０八
六號），本院判決如左：
    主  文
丁○○連續施用第一級毒品，累犯，處有期徒刑壹年。
  事  實
一、丁○○前因施用毒品案件，經觀察、勒戒後，認無繼續施用毒品之傾向，由臺灣
    臺中地方法院檢察署檢察官於民國（下同）八十八年八月十日，以八十八年度偵
    字第一七０九八號不起訴處分確定後，復因施用毒品案件，經觀察、勒戒後，認
    有繼續施用毒品之傾向，先送強制戒治，並由臺灣臺中地方法院檢察署檢察官提
    起公訴，嗣於八十八年十二月三十日，經本院以八十八年度易字第三七一０號判
    處有期徒刑三月，於八十九年二月一日確定，並於八十九年十一月二十八日易科
    罰金執行完畢，而強制戒治亦於八十九年十一月一日期滿。詎丁○○猶不知悔改
    ，復基於概括犯意，於九十一年七月十五日十四時許，在臺中市中山公園廁所內
    ，以及九十一年七月十六日十八時許，在臺中市○○路○段七十四巷五號五０七
    室內，以將海洛因加水後用針筒直接注入體內之方式，連續二次施用第一級毒品
    海洛因，為警於九十一年七月十六日二十二時三十分許，在臺中市○○路○段七
    十四巷五號五０七室前查獲，並扣得第一級毒品海洛因二包（合計淨重十七‧七
    七公克，包裝重一‧一六公克）。
二、案經臺中市警察局第一分局報請臺灣臺中地方法院檢察署檢察官偵查起訴。
    理  由
一、右揭事實，業據被告丁○○於本院審理時供承不諱，核與證人丙○○、乙○○、
    甲○○、林全益等人證述相符，復有臺中市衛生局煙毒尿液檢驗成績書一件附卷
    ，以及第一級毒品海洛因二包扣案可資佐證（被告自承該二包海洛因均其所有供
    施用之物），而上開海洛因經送法務部調查局鑑驗，結果亦證實含有第一級毒品
    海洛因成分，合計淨重十七‧七七公克，包裝重一‧一六公克，純度十七‧八二
    ％，純質淨重三‧一七公克，有該局九十一年九月五日調科壹字第一二００一一
    八九二號鑑定通知書可參。另被告前因施用毒品案件，經觀察、勒戒後，認無繼
    續施用毒品之傾向，由臺灣臺中地方法院檢察署檢察官於八十八年八月十日，以
    八十八年度偵字第一七０九八號不起訴處分確定後，復因施用毒品案件，經觀察
    、勒戒後，認有繼續施用毒品之傾向，先送強制戒治，並由臺灣臺中地方法院檢
    察署檢察官提起公訴，嗣於八十八年十二月三十日，經本院以八十八年度易字第
    三七一０號判處有期徒刑三月，於八十九年二月一日確定，而強制戒治亦於八十
    九年十一月一日期滿，以上有該不起訴處分書、本院判決書、臺灣臺中地方法院
    檢察署刑案資料查註紀錄表及臺灣高等法院被告全國前案紀錄表附卷足稽，被告
    於五年內三犯毒品危害防制條例第十條之罪，罪證明確，其犯行堪以認定。
二、按海洛因係毒品危害防制條例第二條第二項第一款所列之第一級毒品，被告施用
    前開毒品，核其所為，係違反毒品危害防制條例第十條第一項之施用第一級毒品
    罪。其因施用毒品而持有海洛因之低度行為，為其施用之高度行為所吸收，不另
    論罪。被告先後二次犯行，時間密接，所犯構成要件相同，顯係基於概括犯意為
    之，應論以連續犯，並加重其刑。另被告前因施用毒品案件，八十八年十二月三
    十日，經本院以八十八年度易字第三七一０號判處有期徒刑三月，於八十九年二
    月一日確定，並於八十九年十一月二十八日易科罰金執行完畢，此有刑案資料查
    註紀錄表一件附卷可稽，其於五年內再犯本件有期徒刑以上之罪，為累犯，應依
    法遞加重其刑。公訴人雖僅起訴被告於九十一年七月十七日一時許起回溯七十二
    小時內某時，施用第一級毒品海洛因一次，而未就其餘部分提起公訴，惟因其餘
    部分與前開起訴經判決有罪部分之犯罪時間密接，所犯構成要件相同，顯係基於
    概括犯意為之，應有連續犯之裁判上一罪之關係，本院自得一併審究，併此敘明
    。爰審酌被告前經送觀察、勒戒，並為不起訴處分後，以及強制戒治並被判刑確
    定後，猶不知悔改而再犯本件之罪，又施用毒品是自戕行為，且犯罪後坦承犯行
    ，態度尚稱良好，而其犯罪情節、手段均非嚴重，及其犯罪動機、目的等一切情
    狀，量處如主文所示之刑，以示儆懲。又扣案之海洛因係毒品危害防制條例第二
    條第二項第一款所列之第一級毒品，原應依毒品危害防制條例第十八條第一項前
    段之規定沒收銷燬之，惟因被告丁○○另涉有販賣毒品罪嫌而由臺灣臺中地方法
    院檢察署檢察官以九十一年度偵字第一四０三０號案件偵查中，公訴人認上開扣
    案之毒品係該案之證物而未聲請本院併予沒收銷燬之，爰不予諭知沒收銷燬之，
    併此敘明。
據上論斷，應依刑事訴訟法第二百九十九條第一項前段，毒品危害防制條例第十條第
一項、第二十三條第二項，刑法第十一條前段、第五十六條、第四十七條，判決如主
文。
中      華      民      國    九十一  年      十      月      三十      日
                                臺灣臺中地方法院刑事第一庭
                                    法  官    郭  瑞  祥
右正本證明與原本無異。
如不服本判決，應於判決送達後十日內向本院提出上訴狀，上訴於臺灣高等法院臺中
分院( 須附繕本 )。
                                          書記官
中    華    民    國      九十一      年       十      月     三十一    日
附錄論罪科刑法條
毒品危害防治條例第十條第一項：
施用第一級毒品者，處六月以上五年以下有期徒刑。
